臺灣橋頭地方法院民事裁定
111年度聲字第91號
聲  請  人  文熙霖  
相  對  人  江麗雅  
上列聲請人因與相對人間請求損害賠償事件（111年度簡上字第1
00號），聲請交付法庭錄音光碟，本院裁定如下：    
    主  文
聲請人繳納費用後，准交付本院橋頭簡易庭一一○年度橋簡字第
一○○一號損害賠償事件民國一百一十一年一月二十日、同年三月
十日言詞辯論期日之法庭錄音光碟予聲請人。
聲請人就第一項所示錄音光碟內容，不得散布、公開播送，或為
非正當目的使用。
聲請費用由聲請人負擔。    
    理  由
一、按當事人及依法得聲請閱覽卷宗之人，因主張或維護其法律
    上利益，得於開庭翌日起至裁判確定後六個月內，繳納費用
    聲請法院許可交付法庭錄音或錄影內容；持有法庭錄音、錄
    影內容之人，就所取得之錄音、錄影內容，不得散布、公開
    播送，或為非正當目的之使用，法院組織法第90條之1第1項
    前段、第90條之4第1項分別定有明文。次按當事人及依法得
    聲請閱覽卷宗之人，因主張或維護其法律上利益，聲請交付
    法庭錄音或錄影內容時，應敘明理由，由法院為許可與否之
    裁定；前項聲請經法院裁定許可者，每張光碟應繳納費用新
    臺幣50元，法庭錄音錄影及其利用保存辦法第8條第1、2項
    亦有明定。
二、聲請意旨略以：相對人確實對伊為公然侮辱，然相對人於刑
    事妨害名譽案件之陳述，與其於本院民國111年7月21日準備
    程序期日之陳述不一，為釐清真相，維護伊之法律上利益，
    且為明瞭原審111年1月20日、同年3月10日開庭實際情形及
    筆錄記載狀況，爰依法院組織法第90條之1、法庭錄音錄影
    及其利用保存辦法第8條規定，聲請交付法庭錄音光碟等語
    。
三、經查，聲請人係本院111年度簡上字第100號事件之被上訴人
    ，堪認其係有權聲請交付法庭錄音光碟之人。又聲請人陳明
    其因上開事由而須聲請交付上開事件之原審橋頭簡易庭110
    年度橋簡字第1001號損害賠償事件111年1月20日、同年3月1
    0日言詞辯論期日之法庭錄音光碟，可認其確有取得法庭錄
    音以維護其自身法律上利益之必要，依上揭規定，其聲請交
    付上揭期日之法庭錄音光碟，應予准許，聲請人並應依上揭
    法庭錄音錄影及其利用保存辦法第8條第2項規定支付費用。
    另聲請人取得法庭數位錄音光碟，不得散布、公開播送，或
    為非正當目的使用，併予諭知如主文第2項所示，以促其注
    意遵守。
四、爰裁定如主文。
中　　華　　民　　國　　111 　年　　8 　　月　　26　　日
                  民事第二庭審判長法　官　謝文嵐
　　　　　　　　　                法  官  周佳佩
　　　　　　　　　                法  官  許慧如
以上正本係照原本作成。
不得抗告。
中　　華　　民　　國　　111 　年　　8 　　月　　26　　日
                                  書記官　方柔尹